臺灣高等法院臺南分院民事判決
                                     109年度家上字第26號
上訴人  即
反請求原告  甲○○  
訴訟代理人  王建強律師
            王韻茹律師
被上訴人即
反請求被告  丁○○  
訴訟代理人  嚴天琮律師
上列當事人間請求夫妻剩餘財產分配等事件，上訴人對於中華民
國109年2月6日臺灣臺南地方法院第一審判決（108年度家財訴字
第17號），提起上訴，並於本院就夫妻剩餘財產分配提起反請求
，本院於109年10月22日言詞辯論終結，判決如下：
    主  文
原判決關於命上訴人應給付被上訴人新臺幣壹佰伍拾萬零陸佰拾
玖元本息部分，及該部分假執行之宣告暨除確定部分外訴訟費用
之裁判均廢棄。
上開廢棄部分，被上訴人在第一審之訴及假執行之聲請均駁回。
反請求被告應給付反請求原告新臺幣壹佰捌拾萬元，及自民國一
０八年九月二日起至清償日止，按週年利率百分之五計算之利息
。
第一（除確定部分外）、二審及反請求訴訟費用均由被上訴人負
擔。
    事實及理由
壹、程序部分：
一、按數家事訴訟事件，或家事訴訟事件及家事非訟事件請求之
    基礎事實相牽連者，得向就其中一家事訴訟事件有管轄權之
    少年及家事法院合併請求，不受民事訴訟法第53條及第248
    條規定之限制。前項情形，得於第一審或第二審言詞辯論終
    結前為請求之變更、追加或為反請求；家事事件法第41條第
    1、2項定有明文。查被上訴人即反請求被告丁○○（下稱被上
    訴人或丁○○）於原審對上訴人即反請求原告甲○○（下稱上訴
    人或甲○○）起訴請求夫妻剩餘財產分配等，經原審判決後，
    甲○○不服提起上訴，並於本院訴訟進行中，對丁○○提起夫妻
    剩餘財產分配之反請求，經核丁○○與甲○○相互所提家事訴訟
    事件之請求與反請求，皆係兩造婚姻關係所生之家事紛爭，
    請求之基礎事實相牽連，上訴人於本院對被上訴人提起上開
    反請求，於法有據，應予准許。
二、次按家事事件法第3條所定丙類事件，除別有規定外，適用
    家事訴訟程序之規定；家事訴訟事件，除本法別有規定者外
    ，準用民事訴訟法之規定，此觀諸家事事件法第37條、第51
    條規定即明。又上訴人於終局判決前，得將上訴撤回。撤回
    上訴者，喪失其上訴權；民事訴訟法第459條第1項、第3項
    亦有明文。查上訴人於民國（下同）109年6月1日本院準備
    程序中，當庭撤回其對原審判決主文第一項未成年子女扶養
    費部分之上訴，被上訴人並同意其撤回(見本院卷第144頁)
    ，是本院自無庸審理此部分。　　
貳、實體部分：
一、丁○○之起訴主張暨反請求答辯略以：兩造於94年7月29日結
    婚，育有未成年子女○○○（00年0月00日出生），嗣兩造於10
    8年9月16日調解離婚成立；而兩造之財產狀況各如附表一、
    二所示，爰依民法第1005條、第1030條之1第1項、第1030條
    之4第1項規定，行使夫妻剩餘財產分配請求權，請求上訴人
    給付被上訴人新臺幣（下同）283萬5,066元本息。又附表一
    編號6合作金庫○○分行0000000000000帳號，其中定存50萬元
    ，上訴人無法證明係其父母贈與之無償取得，應列入兩造婚
    後財產；附表二編號1至5之不動產，則為上訴人贈與被上訴
    人者，係被上訴人無償取得之財產，不應列入分配等語（被
    上訴人於原審起訴請求上訴人給付283萬5,066元本息，原審
    判命上訴人應給付150萬0,619元本息，駁回被上訴人其餘請
    求，就駁回部分，未據被上訴人聲明不服，業已確定）。並
    答辯聲明：上訴及反請求均駁回。
二、甲○○之本訴答辯暨反請求主張略以：
　㈠臺南市○○區○○路00○0號房地(下稱○○房地)，及臺南市○○區○○
    路000巷00號房地(下稱○○房地)，固分別登記在兩造名下，
    然該二房地均係上訴人一人單獨處理購買事宜，且○○房地係
    用作上訴人將來執業開設診所商業使用，○○房地則係提供兩
    造及子女共同生活居住之用，足見當初購置上開二房地之真
    意，上開二房地均為兩造婚後共同努力結果所購買之財產，
    不論登記在任何一方名下，均應列入婚後財產分配。又依一
    般夫妻購置財產之情形觀之，考量各種因素，而將二人共同
    購買之房地分別登記於夫妻一方名下，確屬常見，況上開二
    房地均尚有鉅額房貸，可見上訴人本係期待兩造共同努力工
    作經營家庭以償還貸款，上開二房地自屬兩造婚後共同努力
    所購買，為兩造共有，上訴人並無贈與被上訴人之意思；原
    審僅以○○房地登記於被上訴人名下，即認○○房地為上訴人贈
    與被上訴人者，實屬率斷。至被上訴人提出兩造對話錄音光
    碟及譯文，主張○○房地係上訴人贈與被上訴人云云；惟查，
    該對話內容實係兩造先前協談兩願離婚時，上訴人為釋出善
    意所提出之退讓條件，因兩造事後無法達成兩願離婚，更未
    就該退讓條件達成合意，自不能認上訴人購屋登記當時有贈
    與之意思。
　㈡次按臺南市○○區○○○○○○○○○○○○區○○○○○○○○○號00000000000000
    00之帳戶，係上訴人之父母所管理使用，渠等原以現金轉為
    定期存款，定存單編號為00000000、00000000，金額分別為
    20萬元、30萬元，嗣渠等將上開定存解約後，於97年12月15
    日將該50萬元匯款至上訴人之合作金庫○○分行帳號00000000
    00000帳戶，並以上訴人名義辦理50萬元定期存款，同時上
    訴人於97年12月15日開立合作金庫○○分行帳號000000000000
    0綜合存款帳戶，並於97年12月22日再將前開定期存款50萬
    元轉為定存單編號0000000000000之綜合定期存款，足見附
    表一編號6合作金庫○○分行帳號0000000000000帳戶之定期存
    款50萬元，確實係上訴人父母贈與上訴人者，作為日後上訴
    人開設眼科診所之資金，非屬婚後財產，不應列入婚後財產
    之範圍。
　㈢經計算兩造間之剩餘財產後，上訴人尚得請求被上訴人給付2
    57萬3,785元，茲上訴人僅反請求被上訴人給付180萬元。原
    審判命上訴人應給付被上訴人150萬0,619元本息，顯有違誤
    ，為此提起上訴及反請求；並上訴聲明：1.原判決關於命上
    訴人應給付被上訴人150萬0,619元本息部分，及該部分假執
    行之宣告暨訴訟費用之裁判均廢棄。2.上開廢棄部分，被上
    訴人在第一審之訴及假執行之聲請均駁回。反請求聲明：反
    請求被告應給付反請求原告180萬元，及自反訴起訴狀繕本
    送達翌日起至清償日止，按年息百分之5計算之利息。
三、兩造不爭執之事實：
  ㈠兩造於94年7月29日結婚，婚後未約定夫妻財產制，故兩造婚
    姻期間之財產應適用法定財產制。又兩造係因調解成立而離
    婚，應以被上訴人起訴時即106年8月22日，作為計算兩造夫
    妻剩餘財產數額之時點。
  ㈡上訴人婚後任職於柳營奇美醫院，擔任醫師工作，薪資所得
    均由柳營奇美醫院匯入上訴人臺灣銀行帳號000000000000帳
    戶。被上訴人婚後則在家料理家務及照顧女兒。
  ㈢門牌號碼臺南市○○區○○路00○0號房地（即系爭○○房地），及
    門牌號碼臺南市○○區○○路000巷00號房地（即系爭○○房地）
    ，均係兩造婚後所購買之財產；前者登記於上訴人名下，後
    者登記於被上訴人名下。上開二房地係上訴人分別向○○區農
    會、柳營區農會貸款購買，其貸款本息均由上訴人繳納。
  ㈣自上訴人購買系爭○○房地後，兩造及子女即共同居住於該房
    地。
  ㈤上訴人之財產及負債，如附表一所示：
  1.編號1、2之價額，兩造均不爭執，並同意列入分配。
  2.編號3所示之存款，依卷附存款餘額證明書、歷史交易明細
    所載，該帳戶於被上訴人起訴時之餘額為21萬7,249元，然
    被上訴人起訴前之106年1月至8月間，該帳戶支出金額達480
    萬0,075元，而103、104、105年該帳戶之支出金額分別為36
    1萬9,164元、325萬8,955元、287萬0,295元，平均每年支出
    金額為324萬9,471元，二者相較，可認上訴人有民法第1030
    條之3第1項前段，減少被上訴人對於夫妻剩餘財產分配之情
    形，應追加計算該部分財產，視為現存之婚後財產。以一年
    中1至8月比例計算之，103、104、105年每年8個月份平均支
    出為216萬6,314元【計算式：（3,619,164元+3,258,955元+
    2,870,295元）÷3年×8/12月＝2,166,314元】。是上開帳戶於
    106年1至8月之支出高於過去3年平均8個月份之支出金額為2
    63萬3,761元（計算式：4,800,075元－2,166,314元＝2,633,7
    61元），應依前揭規定追加計算，故編號3所示之財產價值
    為285萬1,010元（計算式：217,249元+2,633,761元＝2,851,
    010元）。
  3.編號4所示之存款，雖於106年7月7日轉出230萬元至編號3所
    示之帳戶，惟此部分款項已在編號3所示之存款價值中追加
    計算，不予重複計算。故編號4所示之價值仍應以餘額30萬5
    ,104元計之。
  4.編號5、7、8、9、10、11所示存款餘額如附表一所示，兩造
    均同意列入分配。
  5.編號6所示之存款，於計算基準日之餘額價值為5萬3,736元
    （見原審婚字卷一第187頁）。被上訴人主張該帳戶於計算
    基準日有定存金額50萬元（見原審婚字卷二第231頁），應
    計入剩餘財產，故此項財產價值為55萬3,736元；上訴人則
    主張上開定存金額50萬元為父母贈與，故此項財產價值為5
    萬3,736元。
  6.編號12之汽車為婚前財產，不列入剩餘財產分配。
  7.編號13所示之汽車，兩造同意以78萬1,429元計算其價值，
    並列入分配。
  8.編號14、15為上訴人購買○○房地、○○房地之貸款餘額，兩造
    對於該數額均不爭執，並同意列入債務分配。
  9.編號16至26所示之不動產，均為上訴人繼承取得，不列入分
    配。
  10.編號27、28與編號5為同一存款帳戶，其中編號27之存款餘
     額為106年4月5日之餘額，編號28之存款餘額為106年8月2
     日之存款餘額，故兩造同意以編號5之存款餘額5萬7,585元
     作為兩造剩餘財產數額。
  11.編號29所示之財產，與編號8所示之財產同一，不予重複計
     算。
  ㈥被上訴人之財產，如附表二所示：
  1.編號1至5所示之不動產（即○○房地），是否應列入剩餘財產
    分配，兩造尚有爭執。
  2.編號6所示之汽車，為婚後財產，兩造同意列入分配。
  3.編號7所示之存款，為婚後財產，兩造同意列入分配。
  4.編號8至12所示之財產，為被上訴人之婚前財產，不列入分
    配。
  5.被上訴人無負債。
四、本件爭點：
  ㈠系爭○○房地（即附表二編號1至5所示之不動產）是否應列入
    被上訴人之剩餘財產而進行分配？被上訴人主張系爭○○房地
    係上訴人所贈與，為其無償取得之財產，不應列入剩餘財產
    為分配，是否有理由？
  ㈡上訴人主張附表一編號6中之定存金額50萬元為父母贈與，為
    其無償取得之財產，不應列入剩餘財產為分配，是否有理由
    ？
  ㈢被上訴人依夫妻剩餘財產分配請求權之規定，請求上訴人給
    付150萬0,619元，是否有理由？
  ㈣反請求原告（即上訴人）依夫妻剩餘財產分配請求權之規定
    ，請求反請求被告（即被上訴人）應給付180萬元本息，是
    否有理由？
五、得心證之理由：
  ㈠按法定財產制關係消滅時，夫或妻現存之婚後財產，扣除婚
    姻關係存續所負債務後，如有剩餘，其雙方剩餘財產之差額
    ，應平均分配。但因繼承或其他無償取得之財產、慰撫金，
    不在此限。次按夫妻現存之婚後財產，其價值計算以法定財
    產制關係消滅時為準。但夫妻因判決而離婚者，以起訴時為
    準；民法第1030條之1第1項、第1030條之4第1項分別定有明
    文。又調解成立者，與訴訟上和解有同一之效力。和解成立
    者，與確定判決有同一之效力。夫妻雖於離婚事件繫屬中達
    成和解或調解離婚，但基於夫妻一旦提起離婚之訴，其婚姻
    基礎既已動搖，自難期待一方對於他方財產之增加再事協力
    、貢獻之同一法理，應類推適用民法第1030條之4第1項但書
    因判決而離婚之規定，以離婚訴訟起訴時為準。另夫或妻為
    減少他方對於剩餘財產之分配，而於法定財產制關係消滅前
    5年內處分其婚後財產者，應將該財產追加計算，視為現存
    之婚後財產；民法第1030條之3第1項前段亦有明定。
  ㈡查兩造於94年7月29日結婚，婚後未約定夫妻財產制，故渠等
    婚姻期間之財產應適用法定財產制。又兩造係因調解成立而
    離婚，依前揭說明，應以被上訴人起訴時即106年8月22日，
    作為計算兩造夫妻剩餘財產數額之時點，此並為兩造所不爭
    （見本院卷第309頁），堪予認定。
　㈢而兩造之財產、負債狀況各如附表一、二所示，經協議整理
    後，兩造仍有爭執者，僅為上訴人主張：1.被上訴人名下之
    附表二編號1至5不動產（即系爭○○房地）應列入剩餘財產為
    分配；2.上訴人名下之附表一編號6合作金庫○○分行帳號000
    0000000000帳戶中定存金額50萬元，係上訴人父母所贈與，
    為無償取得之財產，不應列入剩餘財產為分配。被上訴人則
    主張：1.被上訴人名下之附表二編號1至5不動產（即系爭○○
    房地），係上訴人贈與被上訴人者，為其無償取得之財產，
    不應列入剩餘財產為分配；2.上訴人名下之附表一編號6合
    作金庫○○分行帳號0000000000000帳戶中定存金額50萬元，
    上訴人無法舉證證明係其父母所贈與，自應列入剩餘財產為
    分配。
　㈣附表二編號1至5之不動產（即系爭○○房地）部分：
　1.附表二編號1至5之不動產（即系爭○○房地）固登記於被上訴
    人名下，有土地建物登記第二類謄本在卷可稽（見原審婚字
    卷一第317至335頁）；惟查，兩造婚後所購置之不動產，一
    為系爭○○房地，另一為系爭○○房地，○○房地登記於上訴人名
    下，○○房地則登記於被上訴人名下，又○○房地係用以供上訴
    人將來執業開設診所之用，○○房地則為兩造及子女共同生活
    居住使用，且前開二房地之貸款均由上訴人繳納等情，均為
    兩造所不爭；衡以一般家庭在外掙錢之丈夫為給予在家操持
    家務之妻子安心，並免雙方為財務分配而起爭執，故將共同
    購買之不動產分別登記於夫或妻名下，此恆所常見，並為目
    前社會常態；然此非謂上訴人購買系爭○○房地時，係以贈與
    之意將該房地贈與被上訴人，否則依同一事理，○○房地即為
    被上訴人贈與上訴人之財產，但被上訴人就此卻主張○○房地
    係兩造婚後共同取得之財產，是依此以觀，兩造之置產真意
    應係系爭○○房地及○○房地均屬兩造於婚後共同努力所購買之
    財產，不論登記為任何一方名義，均應列入婚後財產，並為
    剩餘財產之分配。
  2.參以兩造於婚後購買附表一編號13車牌號碼0000-00，西元2
    010年出廠之BMW汽車1部，係登記於上訴人名下，另購買附
    表二編號6車牌號碼0000-00，西元2011年出廠之國瑞汽車1
    部，則登記於被上訴人名下，益徵兩造於置產時已有公平分
    配登記名義人之默契。然此僅止於登記名義人之分配，非謂
    兩造各自以贈與之意思將財產歸於他方所有，如此解釋始符
    合一般家庭財產管理之常態。是被上訴人徒以系爭○○房地登
    記於其名下，即主張上訴人係以贈與之意思，將該房地登記
    於被上訴人名下，洵非可採。
  3.被上訴人雖主張：兩造於購屋時即言明，系爭○○房地係上訴
    人體諒被上訴人辛勤持家所為之贈與，並提出上訴人傳送給
    被上訴人之LINE訊息為證（見原審婚字卷二第343頁）；惟
    查，上訴人固傳LINE訊息恭喜被上訴人晉升為名下有房產之
    人，然此僅可說明上訴人同意將系爭○○房地登記在被上訴人
    名下，尚難因此即認上訴人有贈與之意，否則該○○房地之貸
    款是否亦應由被上訴人負擔，始符情理。
　4.被上訴人又主張：上訴人於主動提出離婚之際，曾自陳：「
    房子是你的名字啊，這房子就是你的名字，這個又不是我的
    ，啊我就是搬出去啊」，「我已經我已經把這個房子已經給
    妳的名字了，妳不要再要求太多了，這個已經是很大很大的
    那個了。我這房子已經給妳了，妳就，妳要嘛把它賣掉，或
    是怎樣隨便妳，妳不想住妳就把它賣掉，妳要住妳就住」，
    並提出錄音光碟及譯文為據（見本院卷第163至165、283頁
    ），足見上訴人確係將○○房地贈與被上訴人云云。惟查，觀
    諸上開錄音譯文之前言後語，為兩造協議離婚事宜之對話，
    而上訴人於對話中，僅表示○○房地就是被上訴人之名義，並
    未有任何贈與之表示；被上訴人甚且稱：「我還可以住在這
    裡嗎？」，倘上訴人已將○○房地贈與被上訴人，被上訴人本
    可自由使用收益該房地，又何需徵求上訴人同意繼續居住在
    ○○房地。至上訴人雖於上開對話提及「這個又不是我的」等
    語，核其真意應係指系爭○○房地並非登記為其名義之意；是
    被上訴人上開主張，難為其有利之認定。
　5.被上訴人再主張：由上訴人於原法院106年度訴字第1024號
    侵害配偶權訴訟中自陳「當時甲○○為了鼓勵及肯定丁○○之辛
    勞，還特別將新買價值850萬元的房屋，完全登記在丁○○名
    下，而不是夫妻共同持有」（見原審婚字卷二第333頁)，益
    見○○房地確係上訴人贈與被上訴人云云。然查，如前所述，
    上訴人僅係將系爭○○房地登記於被上訴人名下，以求婚後共
    同財產分配登記之公平，難認上訴人有贈與之意；且上訴人
    始終未自認其有贈與之行為；是上訴人前開主張，亦非可採
    。
　6.稽此，附表二編號1至5之○○房地，既屬兩造婚後所購置之財
    產，並非上訴人贈與被上訴人者，自應列入夫妻剩餘財產分
    配計算。
  ㈤附表一編號6合作金庫○○分行帳號0000000000000帳戶中定存5
    0萬元部分：
  1.參以上訴人之母丙○○○曾於101年8月31日匯款50萬元至上訴
    人之臺灣銀行帳號000000000000帳戶（見原審婚字卷一第37
    9頁），堪信上訴人之父母應有為協助上訴人自行開設診所
    而贈與金錢之情事。
  2.次按附表一編號10○○區農會太子宮分會帳號00000000000000
    00帳戶，固係以上訴人名義開戶；然觀諸上訴人父母之農保
    費、健保費均由該帳戶支出，且細觀該帳戶係專供電話費、
    水費、電費等扣繳使用，扣繳電話費號碼0000000，係上訴
    人父母生前住家使用之電話，為上訴人陳述在卷（見本院卷
    第220頁），並有該帳戶存摺影本附卷可考（見本院卷第193
    頁），堪認上開○○區農會太子宮分會帳戶實際上係由上訴人
    之父母乙○○、丙○○○保管使用。
　3.再由上訴人之父母將渠等所管理使用之○○區農會太子宮分會
    帳號0000000000000000帳戶，其中20萬元、30萬元之定期存
    款（存單號碼為00000000、00000000），辦理解約後，於97
    年12月15日將該50萬元匯款至上訴人之合作金庫○○分行0000
    000000000帳戶，有上開存摺內頁影本在卷可查（見本院卷
    第193、197頁），上訴人則於同日即97年12月15日另行開立
    合作金庫○○分行帳號0000000000000綜合存款帳戶，並於97
    年12月22日再將該筆50萬元轉為定期存款（存單號碼000000
    0000000），有上訴人合作金庫綜合存款存摺影本附卷可憑
    （見本院卷第199頁）；而觀諸上訴人合作金庫○○分行帳號0
    000000000000帳戶，自97年開戶起至102年，均只供收取該
    筆50萬元款項及定存利息之用，別無其他交易往來，更徵該
    50萬元確係上訴人父母贈與上訴人作為將來開設診所之金錢
    ，上訴人此部分抗辯，堪可採信。
　4.從而，上訴人雖於107年7月24日將上開50萬元定存解約，本
    金加利息共50萬1,885元，然該筆定存50萬元，既為上訴人
    父母贈與上訴人之金錢，為上訴人無償取得之財產，依法自
    不應列入夫妻剩餘財產分配計算。　　 
　㈥基上，附表二編號1至5之系爭○○房地應列入剩餘財產分配計
    算標的，附表一編號6合作金庫○○分行帳號0000000000000帳
    戶中定存50萬元，則不應列入剩餘財產分配計算標的。是兩
    造之剩餘財產差額，應計算如下：
  ⒈上訴人之婚後剩餘財產為275萬7,992元，即附表一編號1至11
    、13至15（其中編號6之存款餘額為5萬3,736元，編號14、1
    5為負債，計算式：2,592,145+8,285,550+2,851,010+305,1
    04+57,585+53,736+67,368+60,382+267,906+166,459+227,7
    88+781,429-8,145,990-4,812,480＝2,757,992）。
  ⒉被上訴人之婚後剩餘財產為790萬5,562元，即附表二編號1至
    7（計算式：4,151,485+255,105+292,200+171,900+2,638,5
    00+270,000+126,372＝7,905,562）。
  ⒊兩人剩餘財產差額為514萬7,570元（計算式：7,905,562-2,7
    57,992＝5,147,570），因被上訴人之剩餘財產多於上訴人，
    是被上訴人依民法第1030條之1規定行使夫妻剩餘財產分配
    請求權，自屬無據。而上訴人之剩餘財產少於被上訴人，是
    上訴人反請求依民法第1030條之1規定，行使夫妻剩餘財產
    分配請求權，請求被上訴人給付257萬3,785元（計算式：5,
    147,570÷2＝2,573,785），核屬有據。茲上訴人僅反請求被
    上訴人給付180萬元，並無不可，應予准許。
六、綜上所述，被上訴人之剩餘財產多於上訴人，被上訴人本於
    夫妻剩餘財產分配請求權，請求上訴人應給付150萬0,619元
    本息，為無理由，應予駁回；其假執行之聲請亦失所附麗，
    應併予駁回。原審判命上訴人應給付被上訴人150萬0,619元
    本息，並依兩造聲請，分別定相當擔保金額而為准免假執行
    之宣告，自有未洽。上訴意旨指摘原判決此部分不當，求予
    廢棄改判，為有理由，應由本院廢棄改判如主文第2項所示
    。又上訴人本於夫妻剩餘財產分配請求權，反請求被上訴人
    應給付180萬元，及自反訴起訴狀繕本送達翌日（即109年9
    月2日，因上訴人係自行送達反訴起訴狀繕本，且未陳明被
    上訴人收受之日期，爰以被上訴人提出反訴答辯狀之翌日即
    109年9月2日起算，見本院卷第239、247頁）起至清償日止
    ，按週年利率百分之5計算之利息，為有理由，應予准許，
    爰判決如主文第3項所示。
七、本件事證已臻明確，兩造其餘攻擊防禦方法及未經援用之證
    據，經審酌後核與判決結果不生影響，爰不一一論述，附此
    敘明。
八、據上論結，本件上訴人之上訴及反請求均為有理由，爰判決
    如主文。
中　　華　　民　　國　　109 　年　　11　　月　　19　　日
                      家事法庭  審判長法  官  張世展 
　　　　　　　　　 
                                      法  官  莊俊華
　　　　　　　　　　　　　　 
                                      法  官  黃佩韻
上為正本係照原本作成。
被上訴人如不服本判決，應於收受送達後20日內向本院提出上訴
書狀，其未表明上訴理由者，應於提出上訴後20日內向本院補提
出理由書狀（均須按他造當事人之人數附繕本），上訴時應提出
委任律師或具有律師資格之人之委任狀；委任有律師資格者，另
應附具律師資格證書及釋明委任人與受任人有民事訴訟法第466
條之1第1項但書或第2項（詳附註）所定關係之釋明文書影本。
如委任律師提起上訴者，應一併繳納上訴審裁判費。
上訴人不得上訴。
中　　華　　民　　國　　109 　年　　11　　月　　19　　日

                                      書記官  黃玉秀

【附註】
民事訴訟法第466條之1：
⑴對於第二審判決上訴，上訴人應委任律師為訴訟代理人。但上
訴人或其法定代理人具有律師資格者，不在此限。
⑵上訴人之配偶、三親等內之血親、二親等內之姻親，或上訴人
為法人、中央或地方機關時，其所屬專任人員具有律師資格並經
法院認為適當者，亦得為第三審訴訟代理人。
民事訴訟法第466條之2第1項：
上訴人無資力委任訴訟代理人者，得依訴訟救助之規定，聲請第
三審法院為之選任律師為其訴訟代理人。

附表一：(甲○○之剩餘財產)
編號 財產項目 財產種類 價額（新臺幣） 兩造同意或主張之金額 婚後或婚前財產 是否列入分配  1 門牌號碼臺南市○○區○○路00○0號建物(同區○○段00建號) 房屋 經鑑定結果價值（含未保存登記建物）2,592,145元 兩造同意以左列金額作為夫妻剩餘財產數額 婚後財產 列入分配  2 臺南市○○區○○段000地號，權利範圍全部。 土地 經鑑定結果價值為8,285,550元 兩造同意以左列金額作為夫妻剩餘財產數額 婚後財產 列入分配  3 臺灣銀行○○分行帳號000000000000帳戶 存款 存款餘額217,249元(嗣兩造同意 以2,851,010元，作為夫妻剩餘財產數額） 兩造同意以左列金額2,851,010元作為夫妻剩餘財產數額 婚後財產 列入分配  4 臺灣銀行○○分行帳號000000000000帳戶 存款      305,104元 兩造同意以左列金額作為夫妻剩餘財產數額 婚後財產 列入分配  5 臺南市○○區○○○號00000000000000帳戶 存款       57,585元 兩造同意以左列金額作為夫妻剩餘財產數額 婚後財產 列入分配  6 合作金庫○○分行帳號0000000000000帳戶 存款 存款餘額53,736元（上訴人於107年7月24日辦理定存解約，解約時本金加利息為501,885元) 上訴人主張此項金額，其中50萬元為父母贈與，故應列入分配之金額為53,736元 婚後財產 列入分配     被上訴人主張此項金額為553,736元    7 合作金庫○○分行帳號0000000000000帳戶 存款       67,368元 兩造同意以左列金額作為夫妻剩餘財產數額 婚後財產 列入分配  8 高雄醫學大學郵局帳號00000000000000帳戶 存款       60,382元 兩造同意以左列金額作為夫妻剩餘財產數額 婚後財產 列入分配  9 臺南市○○區○○○○○號0000000帳戶 存款      267,906元 兩造同意以左列金額作為夫妻剩餘財產數額 婚後財產 列入分配 10 臺南市○○區○○○○○○號0000000帳戶 存款      166,459元 兩造同意以左列金額作為夫妻剩餘財產數額 婚後財產 列入分配 11 第一商銀○○分行帳號00000000000帳戶 存款      227,788元 兩造同意以左列金額作為夫妻剩餘財產數額 婚後財產 列入分配 12 車牌號碼00-0000，西元2002年出廠福特六和汽車 汽車       62,500元  婚前財產 不列入分配 13 車牌號碼0000-00，西元2010年出廠BMW汽車 汽車      781,429元 兩造同意以左列金額作為金額作為夫妻剩餘財產數額 婚後財產 列入分配 ★ 14  臺南市○○區○○○號000000000 貸款  －8,145,990元 兩造同意以左列金額作為夫妻剩餘財產之債務 婚後債務 列入分配 ★ 15 臺南市○○區○○○號000000000 貸款  －4,812,480元 兩造同意以左列金額作為夫妻剩餘財產之債務 婚後債務 列入分配 16 門牌號碼臺南市○○區○○里○○○0○0號建物 房屋   繼承取得 不列入分配 17 臺南市○○區○○○○段000地號 土地   繼承取得 不列入分配 18 臺南市○○區○○○○段000地號 土地   繼承取得 不列入分配 19 臺南市○○區○○○○段000地號 土地   繼承取得 不列入分配 20 臺南市○○區○○○○段000地號 土地   繼承取得 不列入分配 21 臺南市○○區○○○○段000地號 土地   繼承取得 不列入分配 22 臺南市○○區○○○○段000地號 土地   繼承取得 不列入分配 23 臺南市○○區○○○○段000地號 土地   繼承取得 不列入分配 24 臺南市○○區○○○段000地號 土地   繼承取得 不列入分配 25 臺南市○○區○○○段000地號 土地   繼承取得 不列入分配 26 臺南市○○區○○○段○○○○段000地號 土地   繼承取得 不列入分配 27 臺南市○○區○○○號0000000000000 存款 139,618 元（與編號5為同一存款帳戶） 兩造同意以編號5之存款餘額57,585元作為兩造夫妻剩餘財產數額，此項不重複計算 婚後財產 不列入分配 28 臺南市○○區○○○號0000000000000000帳戶 存款 57,585 元（與編號5為同一存款帳戶） 兩造同意以編號5之存款餘額57,585元作為兩造夫妻剩餘財產數額，此項不重複計算 婚後財產 不列入分配 29 ○○太子宮郵局 存款  兩造同意不予重複計算 婚後財產 不列入分配 應列入分配之財產總計 (編號6為 53,736元時)   2,757,992元    應列入分配之財產總計 (編號6為553,736元時)   3,257,992元    備註：★號為債務       

附表二（丁○○之剩餘財產）：
編號 財產項目 財產種類 價額（新臺幣） 兩造同意或主張之金額 婚後或婚前財產 是否列入分配  1 臺南市○○區○○路000巷00號建物(同區○○段000建號) 房屋 經鑑定結果價值為（含未保存登記建物）4,151,485元 兩造同意以左列金額作為此項財產數額 婚後財產 上訴人主張應列入分配       被上訴人主張為上訴人贈與之財產，不應列入分配  2 臺南市○○區○○0000 ○00地號，權利範圍1/20 土地 經鑑定結果價值為255,105元 兩造同意以左列金額作為此項財產數額 婚後財產 上訴人主張應列入分配       被上訴人主張為上訴人贈與之財產，不應列入分配  3 臺南市○○區○○0000 ○00地號，權利範圍1/20 土地 經鑑定結果價值為292,200元 兩造同意以左列金額作為此項財產數額 婚後財產 上訴人主張應列入分配       被上訴人主張為上訴人贈與之財產，不應列入分配  4 臺南市○○區○○0000 ○00地號，權利範圍1/20 土地 經鑑定結果價值為171,900元 兩造同意以左列金額作為此項財產數額 婚後財產 上訴人主張應列入分配       被上訴人主張為上訴人贈與之財產，不應列入分配  5 臺南市○○區○○0000 ○00地號，權利範圍全部 土地 經鑑定結果價值為2,638,500元 兩造同意以左列金額作為此項財產數額 婚後財產 上訴人主張應列入分配       被上訴人主張為上訴人贈與之財產，不應列入分配  6 車牌號碼0000-00，西元2011年出廠國瑞汽車 汽車 經鑑定結果價值為270,000元 兩造同意以左列金額作為夫妻剩餘財產數額 婚後財產 列入分配  7 臺灣銀行帳號000000000000帳戶 存款      126,372元 兩造同意以左列金額作為夫妻剩餘財產數額 婚後財產 列入分配  8 臺灣新光商業銀行水湳分行帳號0000000000000帳戶 存款       12,780元  婚前財產 不列入分配  9 國泰世華商業銀行臺幣存款帳號000000000000 帳戶 存款      236,194元  婚前財產 不列入分配 10 國泰世華商業銀行基金帳戶(帳號及明細如下) 投資    969,075.1元  婚前財產 不列入分配  信託帳號00000000000        82,660元  婚前財產 不列入分配  信託帳號00000000000       114,075元  婚前財產 不列入分配  信託帳號00000000000       617,128元  婚前財產 不列入分配  信託帳號00000000000       152,225元  婚前財產 不列入分配  信託帳號00000000000         2,987元  婚前財產 不列入分配 11 國泰世華商業銀行外匯活期存款帳號000000000000帳戶 存款 2,356.00000000元  婚前財產 不列入分配 12 國泰世華商業銀行外幣定存帳號000000000000 帳戶 存款       99,990元  婚前財產 不列入分配 應列入分配之財產總計 (含編號1至5)   7,905,562元    應列入分配之財產總計 (不含編號1至5)     396,372元